# 工程竣工决算等审计适用其他鉴证业务准则?

提问人：王开成 时间：2015-12-07 21:17:52
版主您好！除财报审计外，其他如经济责任、拆迁结算、工程竣工决算等专项审计业务是否应按其他鉴证准则执行审计工作？另哪位有该类业务的底稿目录(即该类审计业务底稿如何归档)及相应底稿模板，谢谢！

回答人：chenyiwei
如果某项鉴证业务的对象是历史财务数据，且采用的方法主要是审计准则规定的审计程序，则还是建议尽可能表述为按照审计准则执行的审计，而不是按照 3101 号准则实施的其他鉴证。
主管部门对报告的内容和格式有专门要求（其中某些要求可能不符合审计准则规定）的业务，应按照《中国注册会计师审计准则第1111 号——就审计业务约定条款达成一致意见（ 2010 年 11 月 1 日修订）》第十八条至第二十一条的规定处理。

提问人：王开成 时间：2015-12-11 17:36:58
谢谢版主解答，但是归档审计档案时是否仍需按年报审计准则要求进行，如也须要有风险导向审计程序等

回答人：chenyiwei
任何审计项目的档案中应当都有风险评估和应对的内容，但对此类专项审计而言，主要是针对被审计单位整体层面以及特定鉴证对象信息的风险评估和应对，其他无关部分可以不包含。